臺灣臺中地方法院刑事判決　　　　　　　96年度訴字第1136號
公　訴　人　臺灣臺中地方法院檢察署檢察官
被　　　告　甲○○
上列被告因違反毒品危害防制條例案件，經檢察官提起公訴（96
年度毒偵字第964號、96年度毒偵字第1239號），被告於準備程
序中就被訴事實為有罪之陳述，經本院合議庭評議後裁定由受命
法官獨任改行簡式審判程序審理，判決如下：
    主    文
甲○○施用第一級毒品，累犯，處有期徒刑伍月，如易科罰金，
以新臺幣壹仟元折算壹日。
扣案之第一級毒品海洛因壹小包（淨重零點貳零公克，包裝重零
點貳壹公克）、壹小包（零點壹肆公克，包裝重零點貳伍公克）
，均沒收銷毀之。
    犯罪事實
一、甲○○前於民國83年間，因違反麻醉藥品管理條例等案件，
    分別經法院判處有期徒刑8月、5年6月確定，上開案件經定
    應執行刑有期徒刑6年確定，於86年11月4日假釋付保護管束
    （保護管束期滿日期為89年10月28日），然於前開假釋付保
    護管束期間，於88年間，因施用毒品案件，違反保護管束情
    節重大，前開假釋經撤銷，應執行殘刑2年11月24日，於92
    年4月6日執行完畢。其於93年間，因施用毒品案件，經本院
    以93年度毒聲字第1436號裁定送觀察勒戒，因認無繼續施用
    毒品之傾向，於94年1月27日出所，並經臺灣臺中地方法院
    檢察署檢察官於94年1月28日以93年度毒偵字第3653號不起
    訴處分確定。詎仍不知悔改，復基於反覆施用第一級毒品海
    洛因之犯意，自96年1月間某日起至同年2月13日止，在臺中
    市北屯區○○○○街13號住所，以將海洛因摻入香菸內點燃
    吸食之方式，約1星期施用1次，而施用第一級毒品海洛因多
    次。嗣分別為警於96年2月3日17時50分許、96年2月15日16
    時許，在上址為警搜索查獲，並分別扣得第一級毒品海洛因
    1小包（淨重0.20公克，包裝重0.21公克）、1小包（0.14公
    克，包裝重0.25公克）。
二、案經臺中市警察局第三分局報告臺灣臺中地方法院檢察署檢
    察官偵查起訴。
    理    由
一、訊據被告甲○○對於前揭時、地，反覆施用第一級毒品海洛
    因之犯行，業於本院審理時坦認屬實，且被告上開為警查獲
    時所採集之尿液，經送檢驗結果，亦均呈現嗎啡陽性反應，
    有臺中市警察局第三分局委託檢驗尿液代號與真實姓名對照
    表、中山醫學大學附設醫院檢驗科藥物檢測中心驗尿報告各
    2份在卷可稽，復有查獲現場照片共6張在卷為憑，又扣案之
    毒品2小包，經送法務部調查局鑑定結果，確係海洛因無訛
    ，有該局96年3月12日調科壹字第09623021180號、96年3月
    16日調科壹字第09623023010號鑑定書在卷可參，足見被告
    自白確與事實相符，應堪置信。按觀察、勒戒或強制戒治執
    行完畢釋放後，5年內再犯毒品危害防制條例第10條之罪者
    ，檢察官應依法追訴，毒品危害防制條例第23條第2項定有
    明文。被告前因施用毒品案件，經本院以93年度毒聲字第14
    36號裁定送觀察勒戒，於94年1月27日因無繼續施用毒品之
    傾向出所，並經臺灣臺中地方法院檢察署檢察官以93年度毒
    偵字第3653號為不起訴處分，有臺灣高等法院被告前案紀錄
    表一份在卷可考，則被告於前開觀察、勒戒執行完畢釋放後
    ，5年內再犯施用第一級毒品犯行，是本件施用第一級毒品
    之犯行，自應予依法追訴。本件事證已臻明確，被告犯行，
    洵堪認定，應予依法論科。
二、按海洛因係屬毒品危害防制條例所定之第一級毒品，不得非
    法施用。被告前開施用毒品海洛因之犯行，係犯毒品危害防
    制條例第10條第1項之施用第一級毒品罪。被告為供施用而
    持有第一級毒品海洛因之低度行為，應為施用毒品之高度行
    為所吸收，不另論處。被告先後多次施用海洛因犯行，係基
    於毒品具有使人成癮之特性而反覆為之，為集合犯，應論以
    一罪。被告前於83年間，因違反麻醉藥品管理條例等案件，
    分別經法院判處有期徒刑8月、5年6月確定，上開案件經定
    應執行刑有期徒刑6年確定，於86年11月4日假釋付保護管束
    （保護管束期滿日期為89年10月28日），然於前開假釋付保
    護管束期間，於88年間，因施用毒品案件，違反保護管束情
    節重大，前開假釋經撤銷，應執行殘刑2年11月24日，於92
    年4月6日執行完畢，有臺灣高等法院被告前案紀錄表1份在
    卷可稽，被告前受有期徒刑之執行完畢後，5年以內故意再
    犯有期徒刑以上之罪，為累犯，應依刑法第47條第1項之規
    定，加重其刑。另按犯毒品危害防制條例第10條之罪，供出
    毒品來源，因而破獲者，得減輕其刑，毒品危害防制條例第
    17條定有明文。經查，被告於96年2月3日及同年月15日為警
    查獲時，供出毒品來源為綽號「阿元」之人即高標桂，此有
    96年2月3日及同年月15日之被告警詢筆錄在卷足憑，而綽號
    「阿元」之人即高標桂亦確實因施用毒品海洛因案件，經臺
    中市警察局第三分局持本院所簽發之搜索票（96年度聲搜字
    第909號），前往臺中市○○區○○路1段37巷內聯安醫院前
    埋伏，見綽號「阿元」暨高標桂駕駛車牌號碼OK－5820號車
    輛返家之際進行搜索，於其所駕駛之車輛後座腳踏板內查獲
    注射針筒2支，並採集其尿液送化驗之結果確呈海洛因毒品
    陽性反應，此有臺中市警察局第三分局警員莊仁杰於96年4
    月30日所製作之職務報告乙份在卷可參，可見綽號「阿元」
    之人即高標桂係因被告之供述而破獲，故有毒品危害防制條
    例第17條規定之適用，附此敘明。爰審酌被告前因施用毒品
    之犯行，經歷觀察、勒戒，仍無法徹底戒除施用毒品之惡習
    ，猶故態復萌，再次施用毒品，無視於毒品對於自身健康之
    嚴重傷害及國家對於杜絕毒品犯罪之禁令，惟因施用毒品本
    身係屬自戕行為，對於社會所產生之潛在危害性尚屬輕微，
    且被告犯罪後業經坦承犯行，犯後態度尚稱良好，量處如主
    文所示之刑，併諭知易科罰金之折算標準，以示懲儆。
三、扣案之第一級毒品海洛因1小包（淨重0.20公克，包裝重0.2
    1公克）、1小包（0.14公克，包裝重0.25公克），應依毒品
    危害防制條例第18條第1項應予沒收銷毀之。惟扣案之注射
    針筒1支，雖係被告其所有，但未持以施用海洛因，業經被
    告於本院審理時陳明在卷，自非屬供犯罪所用之物，故本院
    無從予以諭知宣告沒收，末此敘明。
據上論斷，應依刑事訴訟法第273條之1第1項、第299條第1項前
段，毒品危害防制條例第10條第1項、第17條、第18條第1項，刑
法第11條前段、第47條第1項、第41條第1項前段，判決如主文。
中　　華　　民　　國　　96　　年　　6 　　月　　1 　　日
　　　　　　　　　      臺灣臺中地方法院刑事第五庭
                            法　官　劉麗瑛
以上正本證明與原本無異。
如不服本判決，應於判決送達後10日內，向本院提出上訴狀。
　　　　　　　　　　　　　　書記官　王玟
中　　華　　民　　國　　96　　年　　6 　　月　　1 　　日
附錄論罪科刑法條
毒品危害防制條例第10條第1項
施用第一級毒品者，處6月以上5年以下有期徒刑。
